臺灣新北地方法院刑事裁定
111年度單禁沒字第295號
聲  請  人  臺灣新北地方檢察署檢察官
被      告  蔡詩婷




            蔡依璇


            陳韋豐



            吳家祥



上列聲請人聲請宣告沒收違禁物案件（111年度聲沒字第229號）
，本院裁定如下：
    主  文
扣案如附表編號一至六所示之物（均含塑膠袋共六個）均沒收銷
燬。
    理  由
一、聲請意旨略以：新北市政府警察局三重分局員警於民國107
    年6月25日22時許，在新北市○○區○○路0段000號9樓之10房屋
    內，查獲被告蔡詩婷、吳家祥、陳韋豐、蔡依璇等人涉犯持
    有第一、二、三級毒品案件，業經臺灣新北地方檢察署（下
    稱新北地檢署）檢察官於109年1月7日以108年度偵字第1914
    0號為不起訴之處分確定。惟該案查扣之如附表編號1至6「
    扣押物品名稱及數量」欄所示之物，經送請臺北榮民總醫院
    鑑驗後，分別含有如附表編號1至6「鑑定結果」欄所示第一
    級毒品海洛因、第二級毒品甲基安非他命成分（聲請書就附
    表編號4所示之物贅載含有愷他命成分，應予刪除；就附表
    編號6所示之物誤載淨重「0.7835公克」，應更正為「0.784
    6公克」），均屬違禁物，爰依刑法第40條第2項、毒品危害
    防制條例第18條第1項前段之規定，聲請單獨宣告沒收銷燬
    等語。
二、按單獨宣告沒收由檢察官聲請違法行為地、沒收財產所在地
    或其財產所有人之住所、居所或所在地之法院裁定之，刑事
    訴訟法第455條之34定有明文。查本案查扣之如附表各編號
    所示之物所在地，均在本院轄區，本院就本案自有管轄權，
    合先敘明。
三、次按違禁物或專科沒收之物得單獨宣告沒收，刑法第40條第
    2項定有明文；再查獲之第一、二級毒品及專供製造或施用
    第一、二級毒品之器具，不問屬於犯罪行為人與否，均沒收
    銷燬之，毒品危害防制條例第18條第1項前段亦有明定。而
    毒品危害防制條例第18條第1項之規定，得諭知沒收並銷燬
    者，以查獲之毒品及專供製造或施用毒品之器具為限，並不
    及於毒品之包裝袋、吸食器及分裝匙等工具，然若毒品本身
    已經微量附著外包裝袋、器具內，無從析離，該外包裝袋、
    器具等物自應隨同毒品一併沒收銷燬。
四、經查，被告蔡詩婷、吳家祥、陳韋豐、蔡依璇等人涉犯持有
    毒品案件，經新北地檢署檢察官以108年度偵字第19140號為
    不起訴處分確定，有該不起訴處分書1份、臺灣高等法院被
    告前案紀錄表4份在卷可稽，並經本院核閱相關卷宗無訛。
    而該案查扣之如附表編號1至6「扣押物品名稱及數量」欄所
    示之物，經送請臺北榮民總醫院鑑驗後，其等鑑定結果各如
    附表編號1至6「鑑定結果」欄所示，此有如附表編號1至6「
    鑑定書」欄所示之鑑定書各1份在卷可證，足認如附表編號1
    至6所示之扣案物均屬違禁物無訛（至於附表編號1所示之物
    雖全數取樣鑑驗完畢，惟其外包裝袋仍具微量毒品不能析離
    ），應依毒品危害防制條例第18條第1項前段，宣告沒收銷
    燬之。而裝放如附表編號1至6所示毒品之塑膠袋，因與毒品
    難以完全析離，且無析離之實益及必要，應與毒品視為一體
    ，併予沒收銷燬之，至因鑑驗耗盡之毒品既已滅失，自無庸
    再為沒收銷燬之諭知，附此敘明。是聲請人就上開扣案物向
    本院聲請單獨宣告沒收銷燬，於法核無不合，應予准許。
五、依刑事訴訟法第220條、第455條之36第2項，毒品危害防制
    條例第18條第1項前段，刑法第11條、第40條第2項，裁定如
    主文。
中　　華　　民　　國　　111 　年　　3 　　月　　21　　日
                  刑事第十五庭    法　官  梁世樺
以上正本證明與原本無異。
如不服本裁定應於裁定送達後5日內向本院提出抗告狀。
                                  書記官　曾翊凱
中　　華　　民　　國　　111 　年　　3 　　月　　21　　日
附表：
編號 扣押物品名稱及數量 鑑定結果 鑑定書 出處 1 白色粉末1包（編號1） 一、毛重：0.7676公克（含1個塑膠袋及2張標籤重） 二、淨重：0.3663公克 三、驗餘淨重：0公克（惟含有無法完全析離之外包裝袋） 四、檢出第一級毒品海洛因成分 臺北榮民總醫院107年8月10日北榮毒鑑字第C0000000號毒品成分鑑定書 臺灣新北地方檢察署108年度偵字第19140號卷第55頁 2 白色粉末1包（編號8） 一、毛重：4.1334公克（含1個塑膠袋及2張標籤重） 二、淨重：3.8291公克 三、驗餘淨重：3.2909公克 四、檢出第一級毒品海洛因成分 臺北榮民總醫院107年8月10日北榮毒鑑字第C0000000號毒品成分鑑定書 臺灣新北地方檢察署108年度偵字第19140號卷第55頁 3 白色粉末1包（編號12） 一、毛重：0.3334公克（含1個塑膠袋及3張標籤重） 二、淨重：0.0352公克 三、驗餘淨重：0.0331公克 四、檢出第一級毒品海洛因成分 臺北榮民總醫院107年8月10日北榮毒鑑字第C0000000號毒品成分鑑定書（一） 臺灣新北地方檢察署108年度偵字第19140號卷第51頁 4 褐色晶體1包（編號3） 一、毛重：2.6760公克（含1個塑膠袋及2張標籤重） 二、淨重：2.1912公克 三、驗餘淨重：1.6630公克 四、檢出第一級毒品海洛因、第二級毒品甲基安非他命等成分 臺北榮民總醫院107年8月10日北榮毒鑑字第C0000000號毒品成分鑑定書（二） 臺灣新北地方檢察署108年度偵字第19140號卷第52頁 5 白色或透明晶體1包（編號4） 一、毛重：0.4337公克（含1個塑膠袋及2張標籤重） 二、淨重：0.1457公克 三、驗餘淨重：0.1441公克 四、檢出第二級毒品甲基安非他命成分 臺北榮民總醫院107年8月10日北榮毒鑑字第C0000000號毒品成分鑑定書（二） 臺灣新北地方檢察署108年度偵字第19140號卷第52頁 6 白色或透明晶體1包（編號7） 一、毛重：1.0513公克（含1個塑膠袋及2張標籤重） 二、淨重：0.7846公克 三、驗餘淨重：0.7835公克 四、檢出第二級毒品甲基安非他命成分 臺北榮民總醫院107年8月10日北榮毒鑑字第C0000000號毒品成分鑑定書（三） 臺灣新北地方檢察署108年度偵字第19140號卷第53頁